【裁判字號】    99,上訴,309
【裁判日期】    990414
【裁判案由】    搶奪
【裁判全文】
臺灣高等法院臺南分院刑事判決         99年度上訴字第309號
上  訴  人  臺灣嘉義地方法院檢察署檢察官
被      告  乙○○
上列上訴人因被告搶奪案件，不服臺灣嘉義地方法院99年度訴字
第93號中華民國99年2月23日第一審判決（起訴案號：臺灣嘉義
地方法院檢察署99年度偵字第718號），提起上訴，本院判決如
下：
    主  文
上訴駁回。
    理  由
一、按依刑事訴訟法第350條、第361條、第362條、第367條規定
    ，不服地方法院之第一審判決，提起第二審上訴者，須提出
    上訴書狀，並應敘述「具體理由」，為上訴必備之程式。所
    稱具體理由，必係依據卷內既有訴訟資料或提出新事證，指
    摘或表明第一審判決有何採證、認事、用法或量刑等足以影
    響判決本旨之不當或違法，而構成應予撤銷之具體事由，始
    克相當；如未依上揭意旨指出具體事由，而僅泛言或單憑當
    事人自我說詞，指摘原判決採證認事違法、用法不當、判決
    不公、量刑過重等等，即屬未敘述具體理由，所提第二審上
    訴不合法律上之程式，得不經言詞辯論，由第二審法院予以
    判決駁回（最高法院98年度台上字第6531號刑事判決意旨參
    照）。
二、檢察官上訴意旨略以：本件被告搶奪之財物價值高達新台幣
    （下同）6萬6千元，且被告係在假釋中再犯，惡性非輕，原
    審竟僅量處被告有期徒刑10月，顯屬過輕，該判決難謂適正
    ，故上訴請求撤銷原判決，另為妥適之判決等語。
三、經查:
(一)按量刑的輕重，屬事實審法院得依職權自由裁量之事項，苟
    已斟酌刑法第57條各款所列情狀而未逾越法定刑度，不得遽
    指為違法，且在同一犯罪事實與情節，如別無其他加重或減
    輕之原因，下級審量定之刑，亦無過重或失輕之不當情形，
    則上級審法院對下級審法院之職權行使，原則上應予尊重。
(二)查本件被告對於本件犯罪事實，迭據其於原審坦承不諱，並
    經證人即被害人甲○○、證人林家雄等人於警詢指證明確，
    復有被害報告單、搜索同意書、搜索扣押筆錄暨扣押物品目
    錄表2份、贓物認領保管單、車籍查詢-基本資料詳細畫面、
    機車租賃契約書、監視錄影光碟翻拍照片、贓物及作案車輛
    照片等附卷，及被告作案穿戴之米色便帽1頂扣案可稽，原
    審法院因而適用簡式審判程序，以被告犯刑法第325條第1項
    搶奪罪事證明確，並審酌被告國中畢業之智識程度，前有多
    次強盜、搶奪案件之前科，僅因缺錢花用即再度於假釋期間
    犯案、行為之手段、所搶奪之金額、物品、被害人已領回贓
    物，所受之損害非鉅，及坦承犯行之犯後態度等一切情狀，
    量處被告有期徒刑十月，並諭知就扣案之米色便帽1頂為被
    告所有供作案遮掩面容所用，業據被告供承在卷（見原審卷
    第38頁），爰依刑法第38條第1項第2款之規定沒收；至其餘
    扣押物品雖為被告所有，然既無證據證明係與本案犯罪有關
    ，爰不另為沒收之諭知。經核原審認事用法，尚無不當，量
    刑亦在法定刑度之內，從形式上觀之，原判決並無違法不當
    。
四、本件上訴意旨雖以:本件被告搶奪之財物價值高達6萬6千元
    ，且被告係在假釋中再犯，惡性非輕，原審竟僅量處被告有
    期徒刑10月，顯屬過輕云云。惟查，原審判決就被告上開前
    科情形、假釋中再犯及搶奪金額等情狀，業已審酌。上訴人
    僅以前詞，針對屬事實審法院刑罰裁量權行使範疇事項，請
    求本院改判較輕之刑，而未確實依據卷內既有訴訟資料或提
    出新事證，具體指摘或表明第一審判決有何認事採證不當或
    違法之事由，或明確指出所為證據證明力之判斷、推論如何
    違背經驗、論理法則等違法不當之處。揆諸前開說明，本件
    上訴理由，自難謂係具體理由。從而，本件上訴顯不合法律
    上之程式，爰依刑事訴訟法第367條前段之規定駁回上訴，
    並不經言詞辯論為之。
五、依刑事訴訟法第367條前段、第372條，判決如主文。
中    華    民    國    99    年    4     月    14    日
                  刑事第六庭    審判長法  官  董武全
                                      法  官  沈揚仁
                                      法  官  賴純慧
以上正本證明與原本無異。
如不服本判決應於收受送達後10日內向本院提出上訴書狀，其未
敘述上訴理由者，並得於提起上訴後10日內向本院補提理由書（
均須按他造當事人之人數附繕本）「切勿逕送上級法院」。
                                      書記官  蔡宜均
中    華    民    國    99    年    4     月    15    日

司法院資訊處製作；財團法人民間司法改革基金會備份。
